【裁判字號】    92,上訴,173
【裁判日期】    920313
【裁判案由】    毒品危害防制條例
【裁判全文】
臺灣高等法院臺中分院刑事判決                    九十二年度上訴字第一七三號
    上  訴  人
    即  被  告  乙○○
    選任辯護人  鄭志明
右上訴人因違反毒品危害防制條例案件，不服臺灣台中地方法院九十一年度訴字第二
四七０號中華民國九十一年十二月十日第一審判決（起訴案號：臺灣台中地方法院檢
察署九十一年度偵字第一八一０四號），提起上訴，本院判決如左：
    主      文
上訴駁回。
    事      實
一、乙○○於民國九十一年八月底某日，以新台幣（下同）一萬二千元之代價，向綽
    號「阿文」之男子購買第二級毒品ＭＤＭＡ（俗稱搖頭丸）三十顆、第三級毒品
    Ｋ他命膠囊三十顆，除供自己施用外（施用毒品部分，業經臺灣臺中地方法院檢
    察署另案聲請本院裁定送觀察、勒戒），又基於意圖營利之概括犯意，先於九十
    一年九月八日凌晨二時許，在臺中市○○路一五號十六樓「滾石ＰＵＢ」，以
    每顆三百五十元之代價，販賣二顆ＭＤＭＡ給王信文施用（王信文施用毒品部分
    ，業經臺灣臺中地方法院檢察署另案聲請本院裁定送觀察、勒戒），王信文則交
    付每張價值三百五十元之「滾石ＰＵＢ」門票二張給乙○○。繼又於九十一年九
    月十五日凌晨二時許，在「滾石ＰＵＢ」廁所處，以每顆三百五十元之代價，販
    賣一顆ＭＤＭＡ給王信文，王信文仍交付價值三百五十元之「滾石ＰＵＢ」門票
    一張給乙○○。適乙○○之朋友曾文裕、游文賢也到廁所處，乙○○遂另行基於
    轉讓第三級毒品之犯意，邀請曾文裕、游文賢、王信文一起進入女生廁所內，由
    乙○○拿出Ｋ他命膠囊一顆，打開後將粉末分成四排，與曾文裕、游文賢、王信
    文每人各吸用一排，免費轉讓第三級毒品Ｋ他命給曾文裕、游文賢、王信文施用
    。適警方至「滾石ＰＵＢ」臨檢，在女生廁所內查獲乙○○、曾文裕、游文賢、
    王信文四人，並於乙○○身上扣得ＭＤＭＡ二十六顆（合計毛重九點八公克）、
    Ｋ他命膠囊二十五顆（毛重五點七公克），於王信文身上扣得ＭＤＭＡ一顆（毛
    重０點七公克）。
二、案經臺中市警察局第一分局報請臺灣臺中地方法院檢察署檢察官偵查起訴。
    理      由
一、訊據上訴人即被告乙○○坦承有於右記時、地交付ＭＤＭＡ給王信文之事實，及
    免費提供Ｋ他命給曾文裕、游文賢、王信文吸用之犯行，但矢口否認有販賣ＭＤ
    ＭＡ之犯行，辯稱：ＭＤＭＡ是請王信文吃的，沒有向他收錢，王信文交給伊係
    貴賓券而非門票，蓋滾石ＰＵＢ之門票分平時一票三百元；假日一票四百元，並
    非三百五十元，可見以前王信文所供並非實在。而貴賓券是免費入場，只需消費
    兩百元飲料云云。經查被告乙○○業於九十一年九月十五日警訊中坦承：「（問
    ：警方從王信文身上查獲之毒品是否為你賣給他的？）是我以三百五十元之代價
    賣給他的無誤。」，又於九十一年九月十五日檢察官偵訊時與王信文對質並坦承
    ：「（問：賣幾次搖頭丸給王信文？）今天我是用一顆換一張門票，門票三百五
    十元。」、「（問：王信文說在九十一年九月八日向妳買了二顆搖頭丸，有何意
    見？）有，但我是用換票的方式給他搖頭丸。」等語；又證人王信文於九十一年
    九月十五日警詢中證稱：「（問：警方從你身上查獲之ＭＤＭＡ一粒重０點七公
    克是何人所有？來源為何？）是我所有，我是向乙○○所購買。」、「（問：你
    第一次所施用之毒品是於何時何地向何人購買？價格為何？）我是於本月八日二
    時許在臺中市○○路一０五號十六樓滾石ＰＵＢ舞台旁女生廁所內，向乙○○以
    新台幣三百五十元之代價所購買來食用的。」，又於九十一年九月十五日檢察官
    偵訊時與乙○○對質並證稱：「我向乙○○買過二次搖頭丸，第一次是上星期日
    凌晨二時三十分左右在滾石ＰＵＢ右邊進去的男廁，以三百五十元向乙○○買二
    顆，第二次即今天凌晨一時五十分在舞台旁邊的女廁所以門票向她換的」、「（
    問：究竟是用換票或給現金方式購買搖頭丸？）換票，門票一張三百五十元。」
    等語，且證人曾文裕、游文賢於警詢及偵查中均證稱有看到被告乙○○與王信文
    在交易等語，足認被告乙○○辯稱係免費提供ＭＤＭＡ給王信文施用云云，不可
    採信。又被告乙○○於原審法院審理時供稱其向綽號「阿文」之人購買ＭＤＭＡ
    ，每顆代價約二百五十元至三百元左右，足認其以三百五十元之價格販賣給王信
    文，顯有營利之意圖。再者，被告乙○○無償轉讓Ｋ他命給曾文裕、游文賢、王
    信文施用之事實，亦經證人曾文裕、游文賢、王信文於警詢及偵查中證述無誤，
    經核與被告乙○○自白之情節相符，此外，並有在被告乙○○身上查獲之ＭＤＭ
    Ａ二十六顆（合計毛重九點八公克）、Ｋ他命膠囊二十五顆（毛重五點七公克）
    ，及在證人王信文身上查獲之ＭＤＭＡ一顆（毛重０點七公克）扣案可資佐證，
    本件事證甚為明確，被告乙○○販賣ＭＤＭＡ及轉讓Ｋ他命之犯行均堪以認定。
    雖被告於本院審理時提出照片二張分別載有今日門票「４００」即「２００」，
    及提出貴賓券與「２００」券各一張為證。證人曾文裕於本院亦證稱「（滾石Ｐ
    ＵＢ門票）假日好像是四百元，平常是三百元：：」等語。惟查本件被告販賣第
    二級毒品與王信文時間係在九十一年九月間，迄至其於本院九十二年二月二十七
    日審理時提出上開證物，已經過四、五月之久，而一般娛樂場所門票並非一成不
    便，隨時有調整之可能，上開證物及曾文裕之證言自不能採為有利於被告之證據
    。另證人王信文雖於本院證稱「被告說他朋友生日，要進去沒有票，所以我給被
    告一張門票」、「（九月十五日交給被告的）是ＶＩＰ的那張貴賓券」云云，但
    其於本院就其有無以門票向被告購買ＭＤＭＡ之事，初始供稱「不記得了」，最
    後又稱「是（以換票方式購買毒品，每張門票三百五十元）」而為肯定之供證，
    足見其前開證言無非附和被告而為迴護之詞，亦不足資為有利被告之證據。
二、查ＭＤＭＡ屬中樞神經興奮劑，服用者會有多話、食慾降低、情緒及活動力亢進
    、產生幻覺、狂喜等症狀之行為特徵，並易發生體溫過高、痙攣，甚至引發併發
    症而導致死亡。長期使用會產生心理的依賴，強迫使用等神經系統的損傷，產生
    情緒不穩、憂鬱、視幻覺、失眠、記憶減退、妄想等症狀，並有噁心、肌肉痛、
    心悸、動作失調之生理毒害；抑鬱、精神錯亂、自殺傾向之心理毒害；橫紋肌溶
    解、血管內凝集、急性腎衰竭、體溫高達攝氏四十三度之致命毒害，業經行政院
    公告為毒品危害防制條例第二條第二項第二款之第二級毒品。Ｋ他命則係用於人
    、畜之麻醉劑，具有肌肉鬆弛作用，服用者有噁心、嘔吐、複視、視覺模糊、視
    覺影像扭曲、暫發性失憶及身體平衡感消失等症狀，嚴重時會有運動功能受損、
    高血壓甚致呼吸作用受到抑制而致死，業經行政院公告為毒品危害防制條例第二
    條第二項第三款之第三級毒品。被告乙○○販賣第二級毒品ＭＤＭＡ給王信文，
    核其所為係犯毒品危害防制條例第四條第二項之販賣第二級毒品罪，又其無償轉
    讓第三級毒品Ｋ他命供曾文裕、游文賢、王信文等三人施用，核其所為，係犯毒
    品危害防制條例第八條第三項之轉讓第三級毒品罪。被告先後二次販賣ＭＤＭＡ
    之犯行，時間緊接、方法相同，觸犯構成要件相同之罪名，顯係基於概括犯意反
    覆為之，為連續犯，應依刑法第五十六條之規定論以一罪除無期徒刑外並加重期
    刑。又其轉讓Ｋ他命給曾文裕、游文賢、王信文之行為，係利用同一機會，在同
    一時段就同一犯罪構成事實，本於單一犯意接續進行，以實現一犯罪構成要件之
    單一行為，為接續犯，應論以轉讓第三級毒品一罪。被告所犯前開二罪，犯意各
    別，罪名互殊，應予分論併罰。原審經斟酌被告並無販賣毒品前科（此有臺灣臺
    中地方法院檢察署刑案資料查註紀錄表及臺灣高等法院被告全國前案紀錄表各一
    紙附卷可考），其圖利而販賣第二級毒品，戕害國民健康，助長施用毒品惡習，
    自屬非是，然其販賣毒品之期間不長、數量不多，獲利非鉅，就全部犯罪情節觀
    之，惡性及危害尚非甚為重大，依「罪刑相當性原則」，若處以販賣第二級毒品
    部分最輕之法定刑有期徒刑七年，仍嫌過重，本於情輕法重，而被告犯罪之情狀
    非無可憫等情，爰依刑法第五十九條之規定就被告販賣第二級毒品之部分減輕其
    刑。並審酌被告販賣及轉讓毒品予他人吸食，戕害他人身心健康，危害不輕，惟
    其販賣、轉讓之次數不多，所獲之利益有限及犯罪後態度等一切情狀，適用毒品
    危害防制條例第四條第二項、第八條第三項、第十八條第一項前段、第十九條第
    一項，刑法第十一條前段、第五十六條、第五十九條、第五十一條第五款，量處
    連續販賣第二級毒品部分有期徒刑年柒月；轉讓第三級毒品部分有期徒刑月
    ，並定其應執行刑有期徒刑年捌月，並以扣案之ＭＤＭＡ二十六顆（合計毛重
    九點八公克）、Ｋ他命膠囊二十五顆（毛重五點七公克）及ＭＤＭＡ一顆（毛重
    ０點七公克）均為查獲之毒品，皆應依毒品危害防制條例第十八條第一項前段之
    規定宣告沒收銷燬之。至被告販賣毒品所得係每張價值三百五十元之「滾石ＰＵ
    Ｂ」門票三張，已如前述，應依毒品危害防制條例第十九條第一項之規定宣告沒
    收，如全部或一部不能沒收時，以其財產抵償之。核其認事用法，均無違誤，量
    刑亦稱妥適。被告上訴意旨否認販賣第二級毒品及以轉讓第三級毒品部分量刑過
    重而指摘原判決不當，為無理由，應予駁回。
三、據上論斷，應依刑事訴訟法第三百六十八條，判決如主文。
本案經檢察官甲○○到庭執行職務。
中      華      民      國      九十二  年      三      月      十三    日
                                臺灣高等法院臺中分院刑事第六庭
                                      審判長法  官  李  文  雄
                                            法  官  邱  顯  祥
                                            法  官  陳  秀  
右正本證明與原本無異。
如不服本判決應於收受送達後十日內向本院提出上訴書狀，其未敘述上訴之理由者並
得於提起上訴後十日內向本院補提理由書（均須按他造當事人之人數附繕本）。
                                            書記官  江  玉  萍
中      華      民      國      九十二  年      三      月      十七    日
                                                                        Ａ


司法院資訊處製作；財團法人民間司法改革基金會備份。
